fr: Configuration d’accord des bourdons de la petite cornemuse écossaise: 2 ténors (sans basse); 2 ténors + basse; Personnalisé/réglable; Ténor + baryton + basse; Ténor + basse; Autre
hr-HR: Konfiguracija ugađanja borduna za škotske male gajde: 2 tenora (bez basa); 2 tenora + bas; Prilagođeno/podesivo; Tenor + bariton + bas; Tenor + bas; Ostalo
bg-BG: Конфигурация на настройката на дроновете на шотландски малки гайди.: 2 тенора (без бас); 2 тенора + бас; Персонализирана/Регулируема; Тенор + баритон + бас; Тенор + бас; Други
sk-SK: Ladenie/drónová konfigurácia škótskych malých gájd: 2 tenory (bez basu); 2 tenory + bas; Prispôsobené/nastaviteľné; Tenor + barytón + bas; Tenor + bas; Iné
sv: Stämningskonfiguration för småpipornas borduner: 2 tenorer (ingen bas); 2 tenorer + bas; Anpassad/justerbar; Tenor + baryton + bas; Tenor + bas; Övrigt
zh-TW: 蘇格蘭室樂風笛持續音管調音配置: 2 次中音 (無低音); 2 次中音 + 低音; 自訂/可調; 次中音 + 上低音 + 低音; 次中音 + 低音; 其他
zh-CN: 苏格兰小风笛低音管调音配置: 2 个次中音（无低音）; 2 个次中音 + 低音; 自定义/可调; 次中音 + 上低音 + 低音; 次中音 + 低音; 其他
it: Configurazione di accordatura del bordone della cornamusa scozzese: 2 tenori (senza basso); 2 tenori + basso; Personalizzato/regolabile; Tenore + baritono + basso; Tenore + basso; Altro
en: Scottish smallpipes drone tuning configuration: 2 tenors (no bass); 2 tenors + bass; Custom/adjustable; Tenor + baritone + bass; Tenor + bass; Other
da: Dronestemning på Scottish smallpipes: 2 tenorer (ingen bas); 2 tenorer og bas; Brugerdefineret/justerbar; Tenor, bariton og bas; Tenor og bas; Andet
ru: Конфигурация настройки бурдонов шотландских смоллпайпов: 2 тенора (без баса); 2 тенора + бас; Пользовательская/регулируемая; Тенор + баритон + бас; Тенор + бас; Другое
es: Configuración de ajuste del zumbido de la gaita pequeña escocesa: 2 tenores (sin bajo); 2 tenores + bajo; Personalizado/ajustable; Tenor + barítono + bajo; Tenor + bajo; Otro
pt-BR: Smallpipes escocesas configuração de afinação dos bordões: 2 tenores (sem baixo); 2 tenores + baixo; Personalizado/ajustável; Tenor + barítono + baixo; Tenor + baixo; Outros
cs: Konfigurace ladění základního basového tónu skotských malých dud: 2 tenory (bez basu); 2 tenory + bas; Vlastní/nastavitelné; Tenor + baryton + bas; Tenor + bas; Jiné
vi: Cấu hình điều chỉnh âm thanh drone của kèn túi nhỏ Scotland: 2 tenor (không có bass); 2 tenor + bass; Tùy chỉnh/có thể điều chỉnh; Tenor + baritone + bass; Tenor + bass; Khác
lt-LT: Škotiškų smallpipes burdonų derinimo konfigūracija: 2 tenorai (be boso); 2 tenorai + bosas; Pasirinktinė / reguliuojama; Tenoras + baritonas + bosas; Tenoras + bosas; Kita
nb: Drone-stemmekonfigurasjon for skotske sekkepiper: 2 tenorer (uten bass); 2 tenorer og bass; Tilpasset/justerbar; Tenor, baryton og bass; Tenor og bass; Annet
pt-PT: Configuração de afinação dos drones das gaitas de foles escocesas: 2 tenores (sem baixo); 2 tenores + baixo; Personalizado/ajustável; Tenor + barítono + baixo; Tenor + baixo; Outro
ko: 스코틀랜드 스몰파이프 드론 튜닝 구성: 테너 2개(베이스 없음); 테너 2개 + 베이스; 맞춤형/조절 가능; 테너 + 바리톤 + 베이스; 테너 + 베이스; 기타
th: การกำหนดค่าการปรับแต่งเสียงโดรนสำหรับปี่สก็อตขนาดเล็ก: 2 เทเนอร์ (ไม่มีเบส); 2 เทเนอร์ + เบส; กำหนดเอง/ปรับได้; เทเนอร์ + บาริโทน + เบส; เทเนอร์ + เบส; อื่นๆ
ro-RO: Configurație de acordare a burdoanelor pentru cimpoi scoțian: 2 tenori (fără bas); 2 tenori + bas; Personalizat/ajustabil; Tenor + bariton + bas; Tenor + bas; Altele
tr: İskoç gaydası drone akort konfigürasyonu: 2 tenor (bas yok); 2 tenor + bas; Özel/ayarlanabilir; Tenor + bariton + bas; Tenor + bas; Diğer
de: Bordun-Stimmkonfiguration der Scottish Smallpipes: 2 Tenor (kein Bass); 2 Tenor + Bass; Benutzerdefiniert/Anpassbar; Tenor + Bariton + Bass; Tenor + Bass; Sonstige
hu: Skót kisduda burdoncsöveinek hangolási konfigurációja: 2 tenor (nincs basszus); 2 tenor + basszus; Egyéni/állítható; Tenor + bariton + basszus; Tenor + basszus; Egyéb
pl: Konfiguracja strojenia burdonów dud szkockich smallpipes: 2 tenory (brak basu); 2 tenory + bas; Niestandardowa/regulowana; Tenor + baryton + bas; Tenor + bas; Inna
el: Διαμόρφωση κουρδίσματος ισοκράτηματων για σκωτσέζικες μικρές γκάιντες: 2 τενόροι (χωρίς μπάσο); 2 τενόροι + μπάσο; Προσαρμοσμένο/ρυθμιζόμενο; Τενόρος + βαρύτονος + μπάσο; Τενόρος + μπάσο; Άλλο
ja: スコティッシュスモールパイプのドローンチューニング構成: 2テナー (バスなし); 2テナー + バス; カスタム/調整可能; テナー + バリトン + バス; テナー + バス; その他
nl: Schotse smallpipes drone-stemconfiguratie: 2 tenoren (geen bas); 2 tenoren + bas; Aangepast/verstelbaar; Tenor + bariton + bas; Tenor + bas; Overig
fi: Skotlantilaisen pikkupillin borduunapillien virityskokoonpano: 2 tenoria (ei bassoa); 2 tenoria ja basso; Mukautettu/säädettävä; Tenori + baritoni + basso; Tenori + basso; Muu
sl-SI: Konfiguracija uglasitve basovskih cevi škotskih malih dud: 2 tenorja (brez basa); 2 tenorja + bas; Po meri/nastavljivo; Tenor + bariton + bas; Tenor + bas; Drugo